---
title: "La régression linéaire"
author: '....'
date: "...."
output: html_document
---

```{r setup, include=FALSE}
knitr::opts_chunk$set(echo = TRUE)
SciViews::R
```


# Objectif

Ce document s'intéresse à la réalisation et l'interprétation de la régression linéaire.

# Analyse

> Importez les données `biometry` du package `BioDataScience`. Utilisez la page d'aide pour en apprendre d'avantage sur ces données. Commentez ces données sur base de l'aide de la page d'aide en maximum 2 lignes.

```{r read}
bio <- read("...", package = "...")
```

> Calculez la variable `bmi` qui est l'indice de masse corporelle (IMC) avec la fonction `mutate()`. Ajoutez également un label et des unités à cette nouvelle variable avec la fonction `labelise()`


```{r mutate}

```

> Réalisez un nuage de points de la variable bmi en fonction de la variable age. Utilisez la fonction `chart()` et la fonction `geom_point()`. Commentez ce graphique en maximum 4 lignes. 

```{r plot}

```

> Utilisez la fonction `lm()` afin de calculer la regression linéaire de la variable `bmi` en fonction de la variable `age`. 

```{r lm}

```

> Ecrivez l'equation mathématique de ce modèle. Utilisez la syntaxe spécifique à latex avec les balises `$`.

$$equation...$$

> Réalisez un résumé avec la fonction `summary()` de votre objet lm réalisé précédement et commentez ce dernier en maximum 5 lignes.

```{r summary}
summary()
```

> Utilisez les outils de diagnostiques sur votre modèle. Réalisez l'analyse des résidus. Réalisez le premier graphique de l'analyse des résidus et commentez ce graphique en maximum 3 lignes.

```{r diag1}

```

> Réalisez le second graphique de l'analyse des résidus et commentez ce graphique en maximum 3 lignes.

```{r diag2}

```

> Réalisez le 3ième graphique de l'analyse des résidus et commentez ce graphique en maximum 3 lignes.

```{r diag3}

```


> Réalisez le 4ième graphique de l'analyse des résidus et commentez ce graphique en maximum 3 lignes.

```{r diag4}

```

> Selon vous, est ce que modèle représente correctement vos données. Répondez en maximum 4 lignes. 

